臺灣高雄地方法院刑事判決　　　　　　　100年度訴字第802號
公　訴　人　臺灣高雄地方法院檢察署檢察官　
被　　　告　楊素瓊
選任辯護人　范仲良律師
上列被告因妨害風化案件，經檢察官提起公訴（100 年度偵字第
2444號），本院判決如下：
    主  文
楊素瓊犯圖利容留猥褻罪，處有期徒刑肆月，如易科罰金，以新
臺幣壹仟元折算壹日。扣案新臺幣壹仟元沒收。
    事  實
一、楊素瓊係「順心泰式養生館」（址設高雄市三民區○○○路
    12號）之負責人，明知王云蘭係在臺灣地區依親居留之大陸
    地區人民，不得非法從事未經許可之工作，竟仍基於僱用大
    陸地區人民非法從事未經許可工作及意圖使女子與不特定男
    客為猥褻行為而容留以營利之犯意，自民國99年11月底某日
    起，僱用王云蘭在「順心泰式養生館」為不特定男客從事「
    半套」之性服務行為（即俗稱「打手槍」，由女子以手幫男
    客撫摸生殖器，直至男客射精），消費代價為基本消費每小
    時新臺幣（下同）700 元，「半套」性服務則加收300 元，
    並由楊素瓊從中抽取若干元以營利，餘款則歸王云蘭所得。
    嗣於99年12月7 日上午10時許，適有男客郭良因前往該店消
    費，即由王云蘭接待前往2 樓隔間，並由王云蘭以1,000 元
    之代價為男客郭良因從事半套之性服務。嗣為警於99年12月
    7 日上午11時35分許，前往該店臨檢查獲，在上開隔間內當
    場查獲身上僅穿著紙內褲之郭良因，並扣得郭良因交付予王
    云蘭之服務費1,000 元，經訊問後始悉上情。
二、案經高雄市政府警察局三民第一分局報告臺灣高雄地方法院
    檢察署檢察官偵查起訴。
    理  由
壹、程序部分（證據能力之審查）：
一、被告以外之人於審判中所在不明而傳喚不到者，其於檢察事
    務官、司法警察官或司法警察調查中所為之陳述，經證明具
    有可信之特別情況，且為證明犯罪事實之存否所必要者，得
    為證據，刑事訴訟法第159 條之3 第3 款定有明文。經查，
    證人王云蘭於警詢時之供述，對於被告楊素瓊而言，具有被
    告以外之人審判外陳述之性質，屬傳聞證據，經本院依法提
    示予以調查，被告對此表示無證據能力（見本院審訴卷第22
    頁，本院訴字卷第15頁反面），且證人王云蘭經本院合法傳
    喚及拘提，均無正當理由而未到庭，有本院送達證書1 紙及
    本院囑託高雄市政府警察局鼓山分局拘提函文各1 紙及本院
    刑事報到單2 紙在卷可稽（見本院訴字卷第65、79、88、89
    頁），證人王云蘭確已所在不明而傳喚不到。而審酌證人王
    云蘭於警詢時之供述，係其在本案甫遭查獲後不久即由警察
    進行詢問，證人王云蘭當時並未有機會與被告楊素瓊或其他
    相關人等接觸，不易受任何外力干擾，其上開證述應具有較
    強之可信性無疑；另佐以證人王云蘭於警詢時供述：伊於警
    詢時之精神狀況正常，筆錄係在伊自由意識之所製作，本案
    有全程錄影、錄音等語（見警卷第7 頁反面），可知其上開
    警詢筆錄內容係依證人王云蘭之自由意識所製作，且有依法
    全程錄音、錄影，並非遭警察不當取供而得。此外，再參以
    證人王云蘭上開證述內容，亦能清楚交代：伊係受雇於被告
    ，服務男客所得由伊與被告朋分，案發當時係由伊接待並服
    務男客郭良因，並向被告收取1,000 元等語（見偵卷第6 頁
    反面、第7 頁），而與被告於警詢時所供述之情節參核相符
    （見警卷第5 頁），且證人即現場遭查獲之男客郭良因亦於
    偵查及本院審理時亦均證述相同情節明確（見偵卷第34、35
    頁，本院訴字卷第37頁正、反面、第39頁）。是證人王云蘭
    上開警詢筆錄內容，既非遭警察不當取供而得，而其所回答
    之內容亦能清楚交代案發經過及細節，且甫經查獲，較無暇
    蓄意編織掩飾，亦未權衡雙方之利害而為偏頗之陳述，並與
    被告及證人郭良因上開供述等情相符，應具較可信之特別情
    況。又本件公訴意旨係認被告容留證人王云蘭為男客郭良因
    從事半套之猥褻行為，是證人王云蘭對於案發經過應知之甚
    明，是其於警詢時所為陳述確為證明本件犯罪事實之存否所
    必要。綜合上述，可認證人王云蘭於警詢時所為之陳述，依
    刑事訴訟法第159 條之3 第3 款規定，具有證據能力，得採
    為本件判決之基礎。
二、次按被告以外之人於審判外之陳述，雖不符刑事訴訟法第15
    9 條之1 至第159 條之4 之規定，而經當事人於審判程序同
    意作為證據，法院審酌該言詞陳述或書面陳述作成時之情況
    ，認為適當者，亦得為證據；當事人、代理人或辯護人於法
    院調查證據時，知有第159 條第1 項不得為證據之情形，而
    未於言詞辯論終結前聲明異議者，視為有前項之同意，刑事
    訴訟法第159 條之5 定有明文。本件除上開特別具證據能力
    之傳聞證據外，其餘所援引之以下各項證據（詳後述），固
    有部分屬傳聞證據，然公訴人、被告及辯護人於本院調查證
    據時，均知有前開第159 條第1 項不得為證據之情形，被告
    表示同意作為證據使用（見本院審訴卷第22頁，本院訴字卷
    第15頁反面），且於言詞辯論終結前，均未聲明異議，本院
    審酌該等證據作成時之狀況，並無違法取證之情事，且適宜
    作為本件證據使用，依前開說明，爰認均有證據能力，合先
    敘明。
貳、實體部分：
一、訊據被告楊素瓊固然坦承：伊係「順心泰式養生館」負責人
    ，而在臺灣地區依親居留之大陸地區女子王云蘭確於上開時
    、地為警查獲等事實，然矢口否認有何圖利容留猥褻及僱用
    大陸地區人民非法從事未經許可工作等犯行，辯稱：伊所經
    營之「順心泰式養生館」外有標示「純」字，只有單純提供
    按摩服務，並無容留女子與男客為「半套」猥褻行為，伊並
    未僱用大陸地區女子王云蘭，王云蘭只是到「順心泰式養生
    館」學習按摩技巧，並未在該處上班，案發當時王云蘭並未
    替郭良因按摩或「打手槍」，亦未向郭良因收取1,000 元，
    當時伊並無在現場云云。經查：
  (一)上開犯罪事實，業據證人即男客郭良因於偵查時證稱：警方
    於99年12月7 日上午11時35分，到高雄市「順心泰式養生館
    」臨檢時，伊有在場，伊於當日上午10時許進入「順心泰式
    養生館」，伊就遇到王云蘭，當時警察查到伊跟1 位大陸籍
    的女生王云蘭在同一房間，王云蘭有幫伊打手槍，警察進去
    時，王云蘭已經幫伊打完手槍，伊有射精，並躺在那裡，精
    液不知道被王云蘭拿去那裡了，王云蘭沒有脫衣服，伊隔著
    衣服摸王云蘭的下體幾下，王云蘭摸伊的大腿內側，伊就興
    奮了，伊說順便打出來，這樣總共1,000 元，王云蘭說好，
    原來王云蘭說按摩1 小時或50分鐘700 元，警察臨檢時，伊
    已經把1,000 元交給王云蘭，王云蘭幫伊按摩的地點是窗簾
    隔間等語屬實（見偵卷第34、35頁）。另於本院審理時亦證
    稱：伊於99年12月7 日上午有騎機車前往「順心泰式養生館
    」，伊是看到招牌有寫「順心泰式養生館」，才知道有該店
    ，這種店都是有按摩比較多，伊到店門口時，該店還沒有開
    ，因招牌上面有電話，所以伊才打電話問店有沒有開，伊打
    過去是1 個女人接的，該女子叫伊等一下，之後該女子就開
    門讓我進入，該女子說1 小時要700 元，就帶伊上去二樓或
    是三樓，後來伊就穿內褲趴著，上半身赤裸，臉部趴著的位
    置有墊上毛巾，後來改穿店內的紙內褲，由該女子徒手替伊
    按摩背部、大腿、小腿、臀部、手臂，過了約半小時，伊與
    該名女子講好1,000 元，伊多給她300 元，要她用手替伊打
    手槍，她有用衛生紙墊著，伊當時穿著的紙內褲脫掉放旁邊
    ，伊有射精，射出來的精液由該女子包著拿走，伊繼續穿著
    店內的紙內褲，警察到場時，伊穿著紙內褲趴著，該女子不
    知道走到那裡，只有伊一個人在室內，伊有看到該女子在那
    裡走來走去，伊進入店內開始按摩約10分鐘後，就拿1,000
    元給該女子，本來是700 元，她說沒有零錢可以找伊，就乾
    脆替伊打手槍，伊給她1,000 元。伊的手指只有隔著長褲，
    在該女子的陰部外面摸過而已，沒有插入陰道內，她有穿長
    褲，偵卷第18、20頁照片中赤裸男子就是伊，照片中的女子
    就是替伊按摩的女子（按即王云蘭）等語明確（見本院訴字
    卷第36頁反面至第41頁、第97頁正、反面）。由證人郭良因
    上開證述內容，可知其就消費方式，且由大陸地區女子王云
    蘭接待並為其從事按摩及「半套」猥褻行為等情節，均能詳
    加描述，苟非真有其事，證人郭良因焉能就本件犯罪事實之
    重要情節為如此清楚且前後一致之陳述，顯見其上開所述應
    非虛假；而佐以證人郭良因與被告楊素瓊素無怨隙，並無挾
    怨報復、撰詞誣陷被告之由，益徵證人郭良因上開證述為可
    採。另證人即現場查獲員警李奇政於本院審理時亦證稱：本
    件是伊現場查獲，因為之前就有接獲民眾報案，有人在九如
    路上從事色情，因為被告的養生館在伊轄區○○路上是第一
    家，所以伊等才去查，當天伊等是配合分局行政組，會同到
    「順心泰式養生館」臨檢取締，伊等到現場時，養生館的鐵
    門已經打開，只是玻璃門關起來，伊等也不知道裡面有客人
    ，伊等按電鈴，王云蘭才下來開門的，郭良因在現場被查獲
    時，有表明接受王云蘭的半套服務，郭良因當時是穿該店提
    供的紙內褲，並表示服務生是用白色毛巾擦拭他的精液等語
    明確（見本院訴字卷第92頁至第94頁反面），而與證人郭良
    因上開證述內容大致參核相符，益認被告確有容留大陸地區
    女子王云蘭與男客郭良因為猥褻行為以營利之犯行無疑。此
    外，尚有證人郭良因交付予證人王云蘭之「半套」性交易服
    務費1,000 元扣案可稽，且有高雄市政府警察局三民第一分
    局營業場所檢查紀錄表、扣押筆錄、扣押物品目錄表各1 份
    、查獲現場照片12張、高雄市政府99年6 月8 日高市府經二
    商字第0990 105514 號函1 紙、王云蘭之臺灣地區依親居留
    證及逐次加簽出入境證影本1  紙附卷可參（見偵卷第11 頁
    正、反面、第13至16、18至24、28頁），上開犯罪事實，應
    堪採認為真。
  (二)另參以證人王云蘭於警詢時證稱：郭良因於案發當日上午約
    10時35分左右，來「順心泰式養生館」消費的，伊在該店擔
    任按摩師，是伊帶郭良因至2 樓包廂服務的，並告知男客郭
    良因消費代價，伊為郭良因按摩腿部，按摩約20分鐘左右，
    就遇到警察臨檢，當時郭良因全身赤裸，下身穿紙內褲，郭
    良因有拿1,000 元給伊等語明確（見偵卷第6  頁反面、第7
    頁），而被告楊素瓊於警詢時亦不否認：王云蘭是伊所僱請
    的服務生，精油按摩70分鐘700 元，王云蘭拿455 元等情（
    見偵卷第5 頁），可知證人王云蘭確係被告楊素瓊所僱用之
    女服務生，且王云蘭於案發當時已經向男客郭良因收取服務
    費用1,000 元，並為郭良因從事按摩服務無疑。而再與上開
    證人郭良因及李奇政之證述內容相互比對，益徵被告確係非
    法容留王云蘭為不特定男客從事「半套」之猥褻行為甚明。
  (三)又被告楊素瓊雖以上開情詞置辯，而證人王云蘭亦於偵查時
    證述：其並未受雇於被告在「順心泰式養生館」工作，亦未
    為郭良因從事「半套」性服務云云，然均與本院上開調查證
    據結果相悖，已非無疑；且若非被告容留、僱用王云蘭在該
    處從事猥褻行為，則王云蘭既非該「順心泰式養生館」之員
    工，依常情，王云蘭應不致擅作主張，任意開啟「順心泰式
    養生館」之大門，並接待郭良因至包廂進行按摩服務，且任
    由郭良因脫去全部衣物，換上該店所提供之紙內褲，在在均
    與常情有悖；另據被告及證人王云蘭於警詢時均供述：王云
    蘭係受雇於被告，在「順心泰式養生館」工作等情（見偵卷
    第5 、7 頁），然被告於偵查、本院審理時及證人王云蘭於
    偵查時均翻異前詞，否認被告僱用王云蘭云云（見偵卷第41
    、65、67頁，本院審訴卷第23頁，本院訴字卷第41頁反面）
    ，被告及證人王云蘭前後供述不一，且互為矛盾，益徵被告
    及證人王云蘭上開供述內容，均係為被告事後卸責之詞，不
    足採信，益可知王云蘭確係由被告所僱用，並容留其在「順
    心泰式養生館」為不特定男客從事非法「半套」之猥褻行為
    無疑。
   (四)綜上所述，被告楊素瓊上開辯詞，均屬臨訟卸責之詞，不
     足採信。從而，本案事證明確，被告犯行堪予認定，應依
     法論科。
二、按不得僱用或留用大陸地區人民在臺灣地區從事未經許可或
    與許可範圍不符之工作，臺灣地區與大陸地區人民關係條例
    第15條第4 款定有明文。次按經依前條第1 項、第3 項或第
    4 項規定許可在臺灣地區依親居留或長期居留者，居留期間
    得在臺灣地區工作，同條例第17條之1 亦定有明文。此係考
    量大陸配偶與外籍勞工不同，其為家庭成員之一，而工作權
    係其生活之基本權利，因此，基於人道及家庭經濟考量，而
    有進一步放寬工作權之必要，亦即大陸配偶通過面談來臺，
    在臺換發依親居留證件後，於在臺依親居留期間無須申請許
    可，即可工作（詳見立法理由）。則上開條文之立法意旨可
    知，該條例第17條之1 規定係基於人道及家庭經濟考量，而
    使大陸配偶通過面談來臺，在臺換發依親居留證件後，於在
    臺依親居留期間無須申請許可，即可工作，並非允許依親居
    留之大陸配偶來臺從事違反法律規定及善良風俗之之非法工
    作，苟有僱用來臺依親居留大陸地區人民在臺灣地區從事非
    法之工作者，仍為法所不許，而屬違反該條例第15條第4 款
    之規定，應依同條例第83條第1 項之規定處罰，自屬至明。
    而本件證人王云蘭係來臺依親居留之大陸地區女子，有其臺
    灣地區依親居留證及逐次加簽出入境證影本1 紙附卷可參（
    見偵卷第28頁），且被告楊素瓊對此亦知之甚明（見偵卷第
    64頁）。又女子基於營利之目的而與男子為猥褻行為，本係
    違反社會善良風俗之行為，且為我國法律所不許，此觀刑法
    第231 條第1 項規定：「意圖使男女與他人為性交或猥褻之
    行為，而引誘、容留或媒介以營利者，處5 年以下有期徒刑
    ，得併科10萬元以下罰金。以詐術犯之者，亦同」，亦可明
    瞭。是本件被告僱用、容留王云蘭與不特定男客從事非法「
    半套」之猥褻行為，自屬違法僱用大陸地區人民在臺灣地區
    從事未經許可之工作，應依臺灣地區與大陸地區人民關係條
    例第83條第1 項規定予以處罰，至為灼然。是核被告所為，
    係犯刑法第23 1條第1 項之圖利容留猥褻罪，及違反臺灣地
    區與大陸地區人民關係條例第15條第4 款規定，應依同條例
    第83條第1 項處罰之非法僱用大陸地區人民在臺灣地區從事
    未經許可之工作罪。被告係以一行為同時觸犯上開2 罪，為
    想像競合犯，應從一重之圖利容留猥褻罪處斷。爰審酌被告
    前無任何前科記錄，有臺灣高等法院被告前案紀錄表1 份在
    卷足參，素行尚稱良好，然其身值壯年之際，不思正當獲取
    財物，而以容留女子與人為猥褻之方式牟取不當利益，危害
    社會善良風俗甚烈，本應嚴懲，且其犯後猶飾詞否認，並考
    量其犯罪動機、手段、犯罪所得等一切情狀，量處如主文所
    示之刑，並審酌被告之家庭經濟狀況及職業，諭知如主文所
    示之如易科罰金之折算標準，以資儆懲。至扣案現金 1,000
    元，係男客郭良因交付予王云蘭之「半套」性服務費用，俟
    由王云蘭轉交給被告後，再由被告與王云蘭朋分，已如上述
    ，係屬被告所有，且為犯罪所得之物，爰依刑法第38條第 1
    項第3 款予以宣告沒收，併此敘明。
據上論斷，應依刑事訴訟法第299 條第1 項前段，臺灣地區與大
陸地區人民關係條例第83條第1 項、第15條第4 款，刑法第11條
前段、第231 條第1 項、第55條、第38條第1 項第3 款、第41條
第1 項前段，刑法施行法第1 條之1 ，判決如主文。
本案經檢察官黃齡慧到庭執行職務。
中    華    民    國   100    年    10    月    31    日
                      刑事第五庭審判長法  官  李昆南
                       
                                      法  官  劉美香

                                      法  官  陳盈吉
以上正本證明與原本無異。
如不服本判決，應於判決送達後10日內，向本院提出上訴狀。 
中    華    民    國   100    年    10    月    31    日
                                      書記官  陳展榮
附錄本判決論罪科刑法條：
中華民國刑法第231條
（圖利使人為性交或猥褻罪）
意圖使男女與他人為性交或猥褻之行為，而引誘、容留或媒介以
營利者，處5 年以下有期徒刑，得併科10萬元以下罰金。以詐術
犯之者，亦同。
公務員包庇他人犯前項之罪者，依前項之規定加重其刑至二分之
一。

臺灣地區與大陸地區人民關係條例第15條
下列行為不得為之：
一、使大陸地區人民非法進入臺灣地區。
二、明知臺灣地區人民未經許可，而招攬使之進入大陸地區。
三、使大陸地區人民在臺灣地區從事未經許可或與許可目的不符
    之活動。
四、僱用或留用大陸地區人民在臺灣地區從事未經許可或與許可
    範圍不符之工作。
五、居間介紹他人為前款之行為。

臺灣地區與大陸地區人民關係條例第83條第1 項
違反第15條第4 款或第5 款規定者，處2 年以下有期徒刑、拘役
或科或併科新臺幣30萬元以下罰金。